臺灣高雄地方法院刑事判決　　　　　　　　　　　　九十一年度易字第一四一六號
　　公　訴　人　臺灣高雄地方法院檢察署檢察官
　　被　　　告　乙○○
右列被告因傷害案件，經檢察官提起公訴（九十年度偵字第一六八０九號），本院判
決如左︰
    主  文
乙○○傷害人之身體，處有期徒刑參月，如易科罰金，以參佰元折算壹日。
    事  實
一、緣乙○○與吳麗美係姐弟關係，渠二人之父前曾以其所有之不動產為擔保向銀行
    貸款供吳麗美創業之用，嗣渠二人之父死亡，乙○○乃繼承渠父所有之上開不動
    產，為此乙○○認吳麗美有向渠借款，屢次催討無著，而心生不滿。嗣乙○○自
    渠母處知道吳麗美在高雄市前金區○○○路二七三號一樓經營「啥米碗糕火鍋」
    （上開火鍋店實為吳麗美與甲○○共同投資經營），乃於民國九十年六月二十六
    日十八時許，前往上開火鍋店找吳麗美索債，因未看到吳麗美，竟基於毀損之概
    括犯意，持店內鐵製高腳椅及裝碗盤之籃子往桌子、牆壁四處亂砸，致甲○○與
    吳麗美共同所有之碗盤、高腳椅、桌面、木板牆壁因此不堪使用；乙○○復於同
    日十八時五十分許，二度前往上開火鍋店，是時甲○○已在店內，見乙○○進入
    店內，乃向前招呼，乙○○因仍不見吳麗美蹤影，甚為不滿，乃基於普通傷害之
    故意，出手毆打甲○○，甲○○見狀亦加以反擊（甲○○傷害罪部分，另經檢察
    官提起公訴，現由本院審理中），乙○○乃跑出店外，並承接同上毀損之犯意，
    持路邊石頭丟擲火鍋店之玻璃窗，致玻璃因此損壞。
二、案經甲○○訴由高雄市政府警察局新興分局移請台灣高雄地方法院檢察署檢察官
    提起公訴。
    理  由
一、訊據被告乙○○矢口否認有何上開犯行，辯稱伊第一次前往時只有拿椅子打桌子
    一下，第二次前往時甲○○拿刀子刺伊，伊害怕而跑到店外用石頭丟玻璃，伊並
    沒有打甲○○云云。惟查上開事實業據告訴人甲○○指訴綦詳，核與證人鄭素呢
    於警偵訊中證述：「當日是乙○○到店裡找吳麗美，因吳麗美不在，：：，就連
    續持店內鐵製高腳椅亂砸及拿起裝碗盤籃子亂砸：：」等語相符，並有照片六幀
    附卷可稽，而被告於警訊時亦自白：「我只是要離開時拿店內椅子朝桌面丟而已
    ，並在店外用石頭朝玻璃門丟擲後就離去」等語（詳九十年七月七日警訊筆錄）
    ，於偵訊中亦供稱：「桌上玻璃破是因他拿刀刺殺我時，我逃走，怕他追來撿起
    石頭丟過去砸到的，而下午四點那次有拿高腳椅敲打火鍋桌面一下」、「：：但
    他拉住我手時，我有揮拳一下」等語（見九十年十月五日偵訊筆錄），於本院審
    理時亦供承：「：：我只有拿椅子打桌子一下：：」、「：：是他刺傷我，我害
    怕他再傷我，我才拿石頭丟玻璃的，玻璃有毀損，我知道用石頭打玻璃會破」、
    「我只拿高腳椅敲桌子」等語，是被告確有拿椅子、石頭砸毀上開火鍋店內之財
    物，並毆打告訴人之事實堪以認定，被告事後辯解無非卸責之辭，不足採信，本
    案罪證明確，犯行均堪認定。
二、核被告所為，係犯刑法第二百七十七條第一項之傷害罪、第三百五十四條之毀損
    罪。被告二次毀損之行為均時間密接、犯罪構成要件相同，顯係基於概括犯意為
    之，應依連續犯規定論處，並加重其刑。被告所犯二罪間，有方法結果之牽連關
    係，應從一重之傷害罪論處。爰審酌被告無端尋釁，且連續二次砸店惡性非輕，
    犯後否認犯行，堪認其毫無悔意，惟告訴人所受之損害尚屬輕微等一切情狀，量
    處如主文所示之刑，並諭知易科罰金之折算標準。
據上論斷，應依刑事訴訟法第二百九十九條第一項前段、刑法第五十六條、第二百七
十七條第一項、第三百五十四條、第五十五條、第四十一條第一項，罰金罰鍰提高標
準條例第一條前段、第二條，判決如主文。
中      華      民      國    九十一    年      七      月      八      日
                                      臺灣高雄地方法院刑事第三庭
                                          法  官    李淑惠
右正本證明與原本無異。
如不服本判決，應於判決送達後十日內，向本院提出上訴狀。
                                          書記官    曾秀鳳
中      華      民      國    九十一    年      七      月      八      日
